臺灣臺中地方法院刑事判決
110年度金訴字第189號
公  訴  人  臺灣臺中地方檢察署檢察官
被      告  李冠毅



選任辯護人  廖偉成律師
上列被告因詐欺等案件，經檢察官提起公訴（110年度偵字第692
9、6930、6931號），本院判決如下：
    主    文
李冠毅被訴如附表所示部分，免訴。
    理    由
一、公訴意旨略以：被告李冠毅自民國106年11月間起，加入以
    「強哥」為直接上游之詐騙集團，擔任從自動櫃員機提領犯
    罪贓款之「提款車手」工作，與「強哥」、「收水者」及詐
    騙話務機房成員等人，共同基於3人以上共犯詐取取財、違
    反洗錢防制法之犯意聯絡，被告先後於如附表（即起訴書附
    表編號9、10）所示時間、地點，提領如附表所示2名被害人
    匯入之詐欺贓款後，將現金交給「收水者」以隱匿詐欺犯罪
    所得去向、所在，被告並分得提款金額2%之報酬。因認被告
    所為，係犯刑法第339條之4第1項第2款之三人以上共同犯詐
    欺取財罪、洗錢防制法第14條第1項之一般洗錢罪嫌等語。
二、按案件曾經判決確定者，應諭知免訴之判決，刑事訴訟法第
    302條第1款定有明文。刑事訴訟法第302條第1款規定，案件
    曾經判決確定者，應諭知免訴之判決，此項訴訟法上所謂一
    事不再理之原則，關於實質上一罪或裁判上一罪，均有其適
    用（最高法院60年台非字第77號判決意旨可資參照）。　　
三、經查：
(一)被告自106年11月初某日起，加入「強哥」、「常山趙子龍
    」、「佛心」、「國王」、「七星很多條」、「徐太宇」、
    「馮迪索」、「蝦子」、「雄哥」、「ㄚ」、「妖月」及其
    他成年人所組成之以實施詐術為手段之具有持續性及牟利性
    之有結構性之犯罪組織，即與該詐欺集團成員共同意圖為自
    己不法所有，基於三人以上共同詐欺取財之犯意聯絡，先由
    該詐欺集團某成員於106年11月23日17時9分許致電被害人劉
    欣旻，佯稱：網路購物有誤，須依指示至提款機操錯云云，
    致被害人劉欣旻陷於錯誤，於106年11月23日20時41分許轉
    帳新臺幣（下同）29985元至莊依婕申設之國泰世華商業銀
    行三重分行帳號00000000000號帳戶；復於106年11月23日20
    時30分許致電被害人黃沛晴，佯稱：網路購物有誤，須依指
    示至提款機操作云云，致被害人黃沛晴陷於錯誤，於106年1
    1月23日21時6分許轉帳29989元至上揭帳戶，旋由被告於同
    日20時46分至47分許，在嘉義市○區○○路000號全家超商嘉義
    新榮店提領29000元；於同日21時9分至10分許，在嘉義市○
    區○○路000號大眾商業銀行嘉義分行提領30800元之犯罪事實
    ，前經臺灣臺南地方檢察署檢察官以107年度偵字第3667號
    追加起訴，嗣經臺灣臺南地方法院於108年10月22日以107年
    度訴字第301號判決（下稱前案）被告犯刑法第339條之4第1
    項第2款之三人以上共同詐欺取財罪，各處有期徒刑8月、8
    月（見前案判決附表三編號3、4），已於109年2月14日經判
    決確定等情，有上開追加起訴書、前案判決及臺灣高等法院
    被告前案紀錄表附卷為憑。
(二)經核被告被訴本案附表所示對被害人劉欣旻、黃沛晴犯3人
    以上共同詐欺取財罪，與前案判決（即前案判決附表三編號
    3、4所示）認定被告與詐欺集團成員共同詐欺之被害人相同
    、犯罪時間同為106年11月23日，被害人轉入款項之人頭帳
    戶相同、轉入款項金額相同，堪認此二案為同一案件。從而
    ，被告本案被訴如附表所示之犯罪事實，既業經前案判決確
    定，爰依刑事訴訟法第302條第1款、第307條之規定，不經
    言詞辯論而諭知免訴之判決。又前案判決雖僅就三人以上共
    同犯詐欺取財犯行判決確定，然其既判力仍及於裁判上一罪
    之一般洗錢罪部分，依首揭說明，未經判決部分之犯罪事實
    ，其起訴權歸於消滅，不得再為訴訟之客體，本案一般洗錢
    罪部分，亦應為前案確定判決之既判力所及。揆諸前揭說明
    ，爰為諭知免訴之判決。
據上論斷，應依刑事訴訟法第302條第1款、第307條，判決如主
文。 
中　　華　　民　　國    111　　年　　5　　月    11　　日
            刑事第十三庭  審判長法  官  李宜娟
　　　　　　                    法  官  洪瑞隆
　　　　　　                    法  官  林德鑫
以上正本證明與原本無異。
如不服本判決應於收受判決後20日內向本院提出上訴書狀，並應
述具體理由；其未敘述上訴理由者，應於上訴期間屆滿後20日內
向本院補提理由書（均須按他造當事人之人數附繕本）「切勿逕
送上級法院」。
告訴人或被害人如不服判決，應備理由具狀向檢察官請求上訴，
上訴期間之計算，以檢察官收受判決正本之日起算。
                                 書記官  高郁婷
中　　華　　民　　國　  111  　年　　5    月　　11　　日
附表
編號 被害人姓名 受詐騙原因 轉帳時間 轉帳金額(新臺幣) 轉入帳戶（同提款帳戶） 提款時間 提款地點 提款金額(新臺幣) 1 劉欣旻 自106年11月23日晚間7時37分許起接到詐騙電話，對方接續假冒網購客服、第一銀行行員，謊稱其網路購物時設定錯誤，需依指示操作自動櫃員機 106年11月23日晚間8時41分許 2萬9985元 國泰世華商業銀行帳號00000000000號帳戶 106年11月23日晚間9時10分許 嘉義市○區○○路000號「元大銀行南嘉義分行」 3萬0800元 2 黃沛晴 自106年11月23日晚間8時30分許起接到詐騙電話，對方接續假冒網購客服、郵局人員，謊稱其網路購物時設定錯誤，需依指示操作自動櫃員機 106年11月23日晚間8時30分許至47分許間 2萬9989元 國泰世華商業銀行帳號00000000000號帳戶 106年11月23日晚間8時47分許 嘉義市○區○○路000號之2「全家便利商店嘉義新榮店」 2萬9000元